臺灣桃園地方法院刑事判決
111年度簡上字第236號
上  訴  人  
即  被  告  李忠穎



上列被告因竊盜案件，不服本院民國111年3月3日所為110年度壢
簡字第1458號第一審刑事簡易判決（聲請簡易判決處刑案號：11
0年度速偵字第3791號），提起上訴，本院管轄之第二審合議庭
判決如下：
    主  文
上訴駁回。
李忠穎緩刑貳年。
    事實及理由
一、本案經本院合議庭審理結果，認原判決之認事、用法及量刑
    均無不當，應予維持，爰引用原判決所記載之事實、證據及
    理由如附件。
二、上訴人即被告李忠穎(下稱被告)上訴意旨略以：我坦承犯行
    ，也已經和解賠償對方損失，但原判決量刑過重，希望減輕
    刑度。
三、經查：
　  ㈠刑之量定，屬事實審法院得依職權自由裁量之事項，苟於
      量刑時，已以行為人之責任為基礎，並斟酌刑法第57條各
      款所列情狀，在法定刑度及法律所規定之範圍內予以裁量
      ，又未濫用其職權，即不得任意指摘為違法（最高法院11
      0年台上字第449號、第4319號判決意旨）。本案原審關於
      量刑部分，係以行為人責任為基礎，就被告所犯3罪及卷
      內事證，審酌刑法第57條各款所列情狀後，於法定刑度內
      為妥適之量定並酌定其應執行之刑，並無任何違法、濫權
      、不當之處，應予維持，故其此部分之上訴應予駁回。
　  ㈡被告未曾因故意犯罪受有期徒刑以上刑之宣告，有臺灣高
      等法院被告前案紀錄表附卷可佐。其雖因一時失慮，致罹
      本案刑典，但事後已與告訴人劉文美達成和解並如數賠償
      完畢，告訴人更向本院表示同意給其緩刑之意見，有和解
      書、電子發票存根聯、本院公務電話紀錄附卷為憑。可認
      其經此偵審教訓，當知所警惕，信無再犯之虞，其所受宣
      告刑以暫不執行為適當，爰併宣告緩刑2年。
四、被告經本院合法傳喚，無正當理由未到庭，又無在監、押之
    情，有本院各該送達證書、報到單、臺灣高等法院在監在押
    全國紀錄表附卷可考，爰依刑事訴訟法第455條之1第3項準
    用同法第371條之規定，不待其陳述，逕為一造辯論判決。
據上論斷，應依刑事訴訟法第455條之1第1項、第3項、第368條
、第373條、第371條，判決如主文。
本案經檢察官陳美華聲請以簡易判決處刑，檢察官林穎慶到庭執
行職務。
中　　華　　民　　國　　111 　年　　11　　月　　1　　日
            刑事第十庭審判長法　官　林大鈞
　　　　　　　　　          法  官  洪瑋嬬
　　　　　　　　　          法  官  徐漢堂
以上正本證明與原本無異。
不得上訴。
　　　　　　　　　　　　　　書記官　侯儀偵　　　　　　　
中　　華　　民　　國　　111 　年　　11　　月　　2 　　日
附件：本院110年度壢簡字第1458號刑事簡易判決。
臺灣桃園地方法院刑事簡易判決
110年度壢簡字第1458號
聲　請　人　臺灣桃園地方檢察署檢察官
被　　　告　李忠穎  男  （民國00年0 月00日生）
                    身分證統一編號：Z000000000號
                    住雲林縣○○鄉○○村○○路00巷00號
上列被告因竊盜案件，經檢察官聲請以簡易判決處刑（110 年度
速偵字第3791號），本院判決如下：
    主      文
李忠穎犯竊盜罪，共參罪，各處拘役拾日，如易科罰金，均以新
臺幣壹仟元折算壹日。應執行拘役貳拾伍日，如易科罰金，以新
臺幣壹仟元折算壹日。
    事實及理由
一、本案之犯罪事實及證據，除犯罪事實欄一第5 行「6 時50分
    許」更正為「6 時52分許」；第7 行「12時10分許」更正為
    「12時6 分許」（見臺灣桃園地方檢察署110 年度速偵字第
    3791號卷第49頁），其餘均引用檢察官聲請簡易判決處刑書
    之記載（如附件）。
二、論罪科刑：
  ㈠核被告李忠穎所為，均係犯刑法第320 條第1 項之竊盜罪。
  ㈡被告所為3 次犯行，犯意各別、行為互殊，應分論併罰。
  ㈢爰以行為人之責任為基礎，審酌被告不思循正途獲取所需，
    率爾竊取店家商品，欠缺尊重他人財產法益之觀念，所為全
    無可取。惟念被告犯後坦認犯行，且積極與店家協商、已支
    付賠償金，有本院辦理刑事案件電話查詢紀錄表、和解書（
    誤載為合解書）為憑，犯後態度尚佳。兼衡其素行、犯罪手
    段、各次竊得財物之價額，暨其自陳之犯罪動機、智識程度
    、家庭經濟及生活狀況等一切情狀，分別量處如主文所示之
    刑及定其應執行之刑，併均諭知易科罰金之折算標準，以資
    懲儆。
三、據上論斷，依刑事訴訟法第449 條第1 項前段、第3 項、第
    454 條第2 項，刑法第320 條第1 項、第41條第1 項前段、
    第51條6 款，刑法施行法第1 條之1 第1項，逕以簡易判決
    處刑如主文。
四、如不服本判決，應於判決送達後20日內，向本院提出上訴狀
    （應附繕本），上訴於本院合議庭。
中    華    民    國     111    年    3    月    3    日
                  刑事第十二庭     法  官  林姿秀
以上正本證明與原本無異。
如不服本判決應於收受判決後20日內向本院提出上訴書狀，並應
敘述具體理由。其未敘述上訴理由者，應於上訴期間屆滿後20日
內向本院補提理由書(均須按他造當事人之人數附繕本)「切勿逕
送上級法院」。 
     　　　　　　　　　　　　　　　書記官　羅鎰祥　　　
中　　華　　民　　國　　111 　年　　3 　　月　　4 　　日
附錄論罪科刑之法條：
中華民國刑法第320 條
意圖為自己或第三人不法之所有，而竊取他人之動產者，為竊盜
罪，處5年以下有期徒刑、拘役或50萬元以下罰金。
意圖為自己或第三人不法之利益，而竊佔他人之不動產者，依前
項之規定處斷。
前二項之未遂犯罰之。
附件：臺灣桃園地方檢察署110 年度速偵字第3791號聲請簡易判
      決處刑書。
臺灣桃園地方檢察署檢察官聲請簡易判決處刑書　
                                   110年度速偵字第3791號
　　被　　　告　李忠穎　男　43歲（民國00年0月00日生）
　　　　　　　　　　　　住雲林縣○○鄉○○村00鄰○○路00
　　　　　　　　　　　　巷00號
　　　　　　　　　　　　國民身分證統一編號：Z000000000號
上列被告因竊盜案件，業經偵查終結，認為宜聲請以簡易判決處
刑，茲將犯罪事實及證據並所犯法條分敘如下：
　　　　　犯罪事實
一、李忠穎意圖自己不法之所有，分別基於竊盜之犯意，㈠於民
    國110年8月22日下午4時47分許，在桃園市○鎮區○○○街0
    0 號「統一便利超商金磚門市」內，徒手竊取該店店長劉文
    美所管領置放在貨架上之紅茶1瓶（價值為新臺幣《下同》25
    元）得手；㈡於110年9月3日上午6時50分許，在上述超商內
    ，徒手竊取貨架上之壽司1盒（價值為42元）得手；於110年
    9月5日中午12時10分許，在上述超商內，徒手竊取貨架上
    之紅茶1 瓶（價值為25元），得手後藏放於後背包內，為劉
    文美當場發現報警，經警據報前往處理而當場查獲。
二、案經劉文美訴由桃園市政府警察局平鎮分局報告偵辦。
　　　　　證據並所犯法條
一、上揭犯罪事實，業據被告李忠穎於警詢及偵訊中坦承不諱，
    核與證人即告訴人劉文美於警詢之證述情節相符，並有贓物
    認領保管單1紙、刑案現場照片7張、桃園市政府警察局平鎮
    分局北勢派出所受（處）理案件證明單1 紙在卷可憑，被告
    犯嫌堪以認定。
二、核被告所為，係犯刑法第320條第1項之竊盜罪嫌。被告先後
    3次竊盜犯行間，犯意各別，行為互殊，請予分論併罰。
三、依刑事訴訟法第451條第1項聲請逕以簡易判決處刑。
　　此　　致
臺灣桃園地方法院
中　　華　　民　　國　 110　　年　　9 　　月　　7 　　日
　　　　　　　　　　　　　    檢　察　官  陳美華
本件證明與原本無異　
中　　華　　民　　國　 110　　年　　9　　 月　  23  　日
                              書  記  官  鄭雯文
附記事項：
本件係依刑事訴訟法簡易程序辦理，法院簡易庭得不傳喚被告、
輔佐人、告訴人、告發人等出庭即以簡易判決處刑；被告、被害
人、告訴人等對告訴乃論案件如已達成民事和解而要撤回告訴或
對非告訴乃論案件認有受傳喚到庭陳述意見之必要時，請即另以
書狀向簡易法庭陳述或請求傳訊。
所犯法條：
中華民國刑法第320條第1項
意圖為自己或第三人不法之所有，而竊取他人之動產者，為竊盜
罪，處 5 年以下有期徒刑、拘役或 50 萬元以下罰金。
意圖為自己或第三人不法之利益，而竊佔他人之不動產者，依前
項之規定處斷。
前二項之未遂犯罰之。